【裁判字號】    99,審交易,178
【裁判日期】    991004
【裁判案由】    業務過失傷害
【裁判全文】
臺灣桃園地方法院刑事判決           99年度審交易字第178號
公  訴  人  臺灣桃園地方法院檢察署檢察官
被      告  甲○○
上列被告因業務過失傷害案件，經檢察官提起公訴（98年度偵字
第22619 號、99年度偵字第9895號），被告於本院準備程序進行
中，就被訴事實為有罪之陳述，經本院告知簡式審判程序意旨，
並聽取當事人之意見後，本院裁定依簡式審判程序審理，判決如
下：
    主  文
甲○○從事業務之人，因業務上之過失傷害人，處有期徒刑月
，如易科罰金，以新臺幣壹仟元折算壹日。
    事  實
一、被告甲○○係在市場從事菜商為業，並以駕駛自用小貨車載
    運擺攤蔬菜及水果至市場為其附隨業務，為從事業務之人。
    緣桃園縣平鎮市○○路11號前之無分向設施車道兩旁為傳統
    菜市○○○○道兩旁均設有攤位），於民國98年9 月2 日清
    晨5 時30分許，甲○○駕駛車牌號碼為3157-FK 號自用小貨
    車，在上開桃園縣平鎮市○○路11號前，卸下車上裝載之蔬
    果後，欲由上開路旁逆向起步駛出，右轉沿桃園縣平鎮市○
    ○路由北向南方向行駛，甲○○本應注意行車前應注意，起
    駛前應顯示方向燈，注意前後左右有無障礙或車輛行人，並
    應讓行進中之車輛行人優先通行，又依當時天候及路況，並
    無不能注意之情事，即非不能注意，竟疏未注意其右前方有
    張興富沿桃園縣平鎮市○○路由南向北方向行走而來，而未
    讓行進中之行人張興富優先通行，即貿然由路旁逆向起步向
    右駛入車道，致其所駕駛之自用小貨車右前車輪碾壓過張興
    富之右腳掌，張興富因此受有右足背內側及足跟撕裂傷等傷
    害。甲○○於本件肇事後，於其業務過失傷害罪尚未被有偵
    查犯罪職權之公務員發覺前，向前往車禍現場處理之桃園縣
    政府警察局平鎮分局平鎮交通分隊警員凌宏達自首肇事，並
    接受裁判。
二、案經被害人張興富訴由桃園縣政府警察局平鎮分局報請桃園
    地方法院檢察署檢察官偵查後起訴。
    理  由
一、本案被告甲○○所犯為死刑、無期徒刑或最輕本刑為3 年以
    上有期徒刑以外之罪，其於本院準備程序中就前揭被訴事實
    為有罪之陳述，經本院告知簡式審判程序之旨，並聽取當事
    人之意見後，本院依刑事訴訟法第273 條之1 第1 項規定，
    裁定進行簡式審判程序，合先敘明。
二、被告甲○○因疏於注意前揭行車起駛之規定，致其所駕駛之
    自用小貨車右前輪碾壓過行人即被害人張興富之右腳掌，致
    使張興富受有前揭傷害之事實，業據被告分別於警詢、檢察
    官訊問及本院審理中坦承不諱，並經被害人張興富、證人即
    被害人家屬乙○○分別於警詢、檢察官詢問及本院審理中陳
    述無訛，且有道路交通事故現場圖、道路交通事故調查報告
    表(一)(二)、車牌號碼3157-FK 號自用小貨車蒐證照片、車禍現
    場路況照片、天晟醫院98年11月25日天晟法字第98112501號
    函暨檢附之張興富病歷等在卷可稽。
三、按行車前應注意之事項，起駛前應顯示方向燈，注意前後左
    右有無障礙或車輛行人，並應讓行進中之車輛行人優先通行
    ，道路交通安全規則第89條第1 項第6 款定有明文。被告駕
    駛前開自用小貨車欲自路旁起駛向右駛入車道時，即應讓行
    進中之行人優先通行後，始得駛入車道，而依卷附之道路交
    通事故調查報告表(一)所載，尚無使之不能注意情事，即非不
    能注意，被告竟疏未注意其右前方有被害人張興富正行進中
    之狀況，即貿然起駛向右駛入車道，因而肇事，其應負過失
    之責，委無可辭，並因其過失行為致被害人張興富受有前揭
    傷害，被告之過失行為與被害人張興富之受傷間，有相當之
    因果關係。綜上，本件事證明確，被告犯行堪以認定。
四、查被告係在市場從事菜商為業，並以駕駛自用小貨車載運擺
    攤蔬菜及水果至市場為其附隨業務，已據被告於檢察官訊問
    時述明，其為從事業務之人，於執行上開之附隨業務時，因
    業務上之過失致人受傷，核其所為，係犯刑法第284 條第2
    項前段之業務過失傷害罪。被告於業務過失傷害之犯行尚未
    被有偵查犯罪職權之公務員發覺前，主動向桃園縣政府警察
    局平鎮分局平鎮交通分隊警員凌宏達自首前開犯行，此有桃
    園縣政府警察局道路交通事故肇事人自首情形紀錄表在卷可
    考，應依刑法第62條前段規定，減輕其刑。爰審酌被告之素
    行、過失之情節、被害人所受之傷勢，尚未與被害人家屬達
    成和解，有本院辦理刑事案件電話記錄查詢表在卷可考等一
    切情狀，量處如主文所示之刑，並諭知易科罰金之折算標準
    。
據上論斷，應依刑事訴訟法第273 條之1 第1 項、第299 條第1
項前段，刑法第284 條第2 項前段、第62條前段、第41條第1 項
前段，刑法施行法第1 條之1 第1 項、第2 項前段，判決如主文
。
本案經檢察官蔡正傑到庭執行職務。
中    華    民    國    99    年    10    月    4     日
                        刑事庭    法  官  顏世翠
以上正本證明與原本無異。
如不服本判決，應於判決送達後10日內向本院提出上訴狀（應附
繕本），其未敘述上訴理由者，應於上訴期間屆滿後20日內補提
理由書狀於本院，上訴於臺灣高等法院。
                                  書記官  陳淑瓊
中    華    民    國    99    年    10    月    4     日
附錄本案論罪科刑依據之法條：
中華民國刑法第284 條
（過失傷害罪）
因過失傷害人者，處六月以下有期徒刑、拘役或五百元以下罰金
，致重傷者，處一年以下有期徒刑、拘役或五百元以下罰金。
從事業務之人，因業務上之過失傷害人者，處一年以下有期徒刑
、拘役或一千元以下罰金，致重傷者，處三年以下有期徒刑、拘
役或二千元以下罰金。

司法院資訊處製作；財團法人民間司法改革基金會備份。
